【裁判字號】    97,易,3860
【裁判日期】    971020
【裁判案由】    竊盜
【裁判全文】
臺灣臺中地方法院刑事判決          97年度易字第3860號
公  訴  人  臺灣臺中地方法院檢察署檢察官
被      告  甲○○
                    國民
上列被告因竊盜案件，經檢察官提起公訴（97年度偵緝字第2005
號），本院依法獨任進行審判程序判決如下：
    主  文
甲○○竊盜，累犯，處有期徒刑月，如易科罰金，以新臺幣壹
仟元折算壹日；又竊盜，累犯，處有期徒刑月，如易科罰金，
以新臺幣壹仟元折算壹日；應執行有期徒刑伍月，如易科罰金，
以新臺幣壹仟元折算壹日。
    事  實
一、甲○○素行極為不佳，前曾犯恐嚇非行、違反票據法、賭博
    、違反肅清煙毒條例、違反麻醉藥品管理條例、竊盜、搶奪
    等罪，其中於民國（下同）93年間所觸犯竊盜罪，經本院判
    處有期徒刑6月，如易科罰金，以銀元300元折算1日確定，
    並於94年9月15日因縮短刑期執行完畢，詎仍不知悔改，復
    基於意圖為自己不法所有之各別犯意，分別為下列竊盜行為
    ：
（一）、於96年12月初某日，在臺中市○區○○路之某土地公廟
        內，趁丙○○疏於注意之際，徒手竊取丙○○所有MOTO
        ROLA牌V170型門號0000-000000號行動電話1支，而將之
        據為己有。
（二）、於96年12月9日之不詳時點，在臺中市○區○○○路與
        復興路口對面之公園，趁乙○○打球疏於注意之際，竊
        取乙○○所有NOKIA牌N70型門號0000-000000號行動電
        話1支，而將之據為己有。得手後，甲○○隨即持上開
        竊得之2支手機，前往章富盛所經營址設臺中市○區○○路148號「聯盛通訊行」販售予不知情之章富盛，變
        現換得新臺幣（下同）3,200元。嗣經警方於執行查贓
        勤務時，經章富盛主動提供「甲○○」所署名之讓渡切
        結單供警方查緝，而經警方進一步調閱上開手機門號持
        機人並進行通聯紀錄過濾分析，及將上開讓渡切結單送
        請鑑定指紋後，循線查悉上情。
二、案經臺中市警察局移請臺灣臺中地方法院檢察署檢察官偵查
    起訴。
    理  由
一、按除簡式審判程序、簡易程序及刑事訴訟法第三百七十六條
    第一款、第二款所列之罪之案件外，第一審應行合議審判，
    刑事訴訟法第二百八十四條之一修正條文定有明文。本件被
    告所犯係屬刑事訴訟法第三百七十六條第一款所列之最重本
    刑為三年以下有期徒刑、拘役或專科罰金之罪，依法獨任進
    行審理程序，合先敘明。
二、訊據被告甲○○對於上揭事實坦承不諱，核與被害人丙○○
    於警詢中之指訴、被害人乙○○於警詢及偵查中之指訴、證
    人章富盛於警詢及偵查中證述之情節互核一致。復有讓渡切
    結單、通聯調閱查詢單、內政部警政署刑事警察局97年9月9
    日刑紋字第0970133138號鑑驗書等附卷可稽。足認被告甲○○自白，核與事實相符，堪予採信，事證至臻明確，被告甲○○犯行洵堪認定。
三、核被告甲○○上開犯罪事實欄一之（一）、（二）所為，均
    係犯刑法第320條第1項之竊盜罪。被告所犯上開2罪，犯意
    各別，犯罪構成要件不同，應予分論併罰。被告甲○○前曾
    於93年間觸犯竊盜罪，經本院判處有期徒刑6月，如易科罰
    金，以銀元300元折算1日確定，並於94年9月15日因縮短刑
    期執行完畢，此有台灣台中地方法院檢察署刑案資料查註紀
    錄表1份在卷可按，5年以內再故意犯本件有期徒刑以上之罪
    ，均為累犯，均應依刑法第47條第1項規定加重其刑。爰審
    酌被告甲○○犯罪之動機、目的、手段、品行極為不佳，詳
    如前述，此有台灣台中地方法院檢察署刑案資料查註紀錄表
    1份在卷可按、所生危害及犯罪後坦認罪愆，頗具悔意，然
    犯罪後迄今仍未與被害人丙○○、乙○○等人達成民事和解
    ，取得諒解等一切情狀，分別量處如主文所示之刑，並均諭
    知易科罰金之折算標準，及定其應執行刑，以資懲儆。
據上論斷，應依刑事訴訟法第二百九十九條第一項前段、第二百
八十四條之一、刑法第三百二十條第一項、第四十七條第一項、
第四十一條第一項前段、第五十一條第五款、刑法施行法第一條
之一第一項、第二項前段，判決如主文。
中    華    民    國    97    年    10    月    20    日
                        刑事第六庭    法  官  洪俊誠
以上正本證明與原本無異。
如不服本判決，應於判決送達後10日內向本院提出上訴狀，上訴
於臺灣高等法院臺中分院（應敘述具體理由並附繕本）。
上訴書狀如未敘述理由，應於上訴期間屆滿後20日內補提理由書
於本院。
                                      書記官  蕭榮峰
中    華    民    國    97    年    10    月    20    日
附錄論罪科刑實體法條文：
刑法第320條（普通竊盜罪、竊佔罪）：
意圖為自己或第三人不法之所有，而竊取他人之動產者，為竊盜
罪，處5年以下有期徒刑、拘役或5百元以下罰金。
（罰金部份業經刑法施行法第一條之一第二項前段提高30倍為新
台幣1萬5千元）
意圖為自己或第三人不法之利益，而竊佔他人之不動產者，依前
項之規定處斷。
前二項之未遂犯罰之。
刑法施行法第一之一條（95年06月14日修正）：
中華民國九十四年一月七日刑法修正施行後，刑法分則編所定罰
金之貨幣單位為新臺幣。
九十四年一月七日刑法修正時，刑法分則編未修正之條文定有罰
金者，自九十四年一月七日刑法修正施行後，就其所定數額提高
為三十倍。但七十二年六月二十六日至九十四年一月七日新增或
修正之條文，就其所定數額提高為三倍。


司法院資訊處製作；財團法人民間司法改革基金會備份。
